

ARIS WAHYUDI

Web Developer & Graphics Designer

0888-0531-7354



ariswahyud86@gmail.com



Lamongan, Jawa Timur

PROFILE

Saya seorang lulusan dengan gelar Sarjana Teknik Informatika. Selama kuliah, saya aktif mengikuti berbagai program pelatihan berbasis IT, sehingga mengantarkan saya lulus dengan predikat sangat memuaskan (Cum Laude). Saya memiliki pengalaman kerja kurang lebih satu tahun di bidang IT. Saya cenderung menyukai tantangan, memiliki energi tinggi, dan berdedikasi tinggi pada pekerjaan saya.

EDUCATION

S1 Teknik Informatika

University Islamic Lamongan

GPA: 3.52

2018 - 2022

EXPERTISE

- Web Developer (Very Good)
- Graphic Design (Very Good)
- Public Speaking (Good)
- Leader (Good)
- IT Support (Good)

LANGUAGE

- English (Good)
- indonesia (Good)

CERTIFICATION

- **Google Cloud Computing** Foundations: Data, ML, and Al in Google Cloud (2024)
- IT Compliance (Fresh Graduate Academy) (2023)
- **IT Support Google Spesialisasi** (2022)

WORK EXPERIENCE

GRAPHIC DESIGN (MEI 2023 - AGUSTUS 2024)

impro Studio di Lamongan Jawa Timur

- Bekerjasama tim membangun desain yang trendy
- Membuat desain template seperti canva, venggage dll
- Mempelajari dan meriset desain yang trendy di pasar seperti evanto, canva, pinterest, dll.

WEB DEVELOPER (February 2023 - May 2023)

CV. Caraka Abadi di Malang, Jawa Timur (WFH - internship)

• Membuat aplikasi berbasis MVC dengan menggunakan framework Codeigniter dan database PostgreSQL

IT STAFF (December 2022 - April 2023)

Silmi Fashion at Lamongan, East Java

- Membuat aplikasi payroll untuk HRD dan perusahaan
- Mempelajari dan memperbaiki jaringan komputer atau internet yang eror
- Mengembangkan aplikasi payroll sesuai dengan permintaan HRD.

REFERENCES

Bu Riana

HRD Silmi Fashion

Phone: +62 857-0440-0839

Pak Riza Agung

CEO Cv. Caraka Abadi

Phone: +62 857-4834-6447